臺灣高雄地方法院刑事判決　　　　　　　 94年度易字第610號
公　訴　人　臺灣高雄地方法院檢察署檢察官
被　　　告　甲○○　男　20歲.
上列被告因竊盜案件，經檢察官提起公訴（94年度偵字第5 號、
第4401號），嗣因被告就被訴事實為有罪之陳述，經本院合議庭
裁定由受命法官獨任適用簡式審判程序審理，本院判決如下：
    主  文
甲○○連續攜帶兇器竊盜，處有期徒刑陸月，如易科罰金，以參
佰元折算壹日。
    事  實
一、甲○○基於意圖為自己不法所有之概括犯意，連續為下列竊
    盜犯行：(一)於民國93年12月02日晚上6 時50分許，在高雄縣
    鳳山市○○路38號前，徒手開啟丙○○所有、停放該處之車
    牌號碼E8-2538 號自用小客車車門後，入內竊取丙○○所有
    之皮包1 只（內有存摺3 本、印章1 顆、信用卡5 張、金融
    卡2 張、身分證、汽車駕駛執照各1 張、摩托羅拉廠牌T191
    型行動電話1 支、現金約新臺幣【下同】2000元、編號FA00
    000000-FA00000000 號、面額各100 元之漢神百貨公司禮券
    10張等物）得手。嗣於同年月7 日晚上7 時30分許，騎乘車
    牌號碼CL3-322 號重型機車，行經高雄縣鳳山市○○路與新
    富路口時，因行跡可疑，為警盤查，經甲○○同意，開啟上
    開機車置物箱後，扣得前開禮券因而查獲上情。(二)於94年2
    月14日晚上6 時10分許，攜帶他人所有客觀上具有危險性可
    供兇器使用之T 型扳手1 支，在高雄縣鳳山市○○○路114
    號前，利用丁孟喬所有、停放該處之機車椅墊未蓋妥之機會
    ，徒手將椅墊掀開，竊取椅墊下方置物箱內之皮包1 只（內
    有現金5800元、健保卡1 張、PANECH廠牌行動電話1 支）得
    手。(三)於同日晚上6 時15分許，在高雄縣鳳山市○○路上某
    處，持所攜帶之上開T 型扳手，將謝黃麗玉所有停放該處之
    機車椅墊扳開，竊取椅墊下方置物箱內之皮包1 只（內有存
    摺3 本、金融卡3 張、汽車駕駛執照、行車執照各1 張）得
    手。嗣於同日晚上6 時25分許，為警在高雄縣鳳山市○○街
    及新國街口逮捕，並扣得上開T 型扳手1 支、丁孟喬所有之
    皮包1 只、現金5800元、PANECH廠牌行動電話1 支、謝黃麗
    玉所有之皮包1 只、存摺3 本、金融卡1 張等物。
二、案經被害人丙○○訴由高雄縣警察局鳳山分局、被害人謝黃
    麗玉訴由高雄市政府警察局苓雅分局分別報告臺灣高雄地方
    法院檢察署檢察官偵查起訴。
    理  由
一、按本件被告甲○○所犯係死刑、無期徒刑、最輕本刑為3 年
    以上有期徒刑以外之罪，其於準備程序就前揭被訴事實為有
    罪之陳述，經受命法官告知簡式審判程序之旨，並聽取其與
    公訴人之意見後，本院認無不得或不宜改依簡式審判程序進
    行之情事，依刑事訴訟法第273 條之1 第1 項、第284 條之
    1 規定，裁定本件由受命法官獨任進行簡式審判程序，合先
    敘明。
二、上揭事實欄(一)、(二)、(三)部分之犯罪事實，均據被告於本院審
    理中坦承不諱；且事實欄(一)部分另經告訴人丙○○於警詢中
    指述及偵訊中證述綦詳，並有編號FA00000000-FA0000000 0
    號、面額各100 元之漢神百貨公司禮券10張扣案可證，及漢
    神名店百貨股份有限公司禮券銷售證明單、贓物認領保管單
    各1 紙、查獲照片4 張附卷可稽；事實欄(二)、(三)部分則分別
    據被害人丁孟喬、告訴人謝黃麗玉於警詢中指述綦詳，並有
    T 型扳手1 支、被害人丁孟喬所有之皮包1 只、現金5800元
    、PANECH廠牌行動電話1 支、告訴人謝黃麗玉所有之皮包1
    只、存摺3 本、金融卡1 張等物扣案可證，及贓物認領保管
    單2 紙、查獲照片6 張附卷可稽，綜上足認，被告前揭自白
    與事實相符，應堪採為被告有罪之證據。本案事證明確，被
    告上開連續竊盜犯行，堪以認定。
三、查被告為事實欄(二)、(三)部分竊盜犯行時所攜帶之T 型扳手1
    支，握柄部分為橡膠材質，長約9 公分，金屬部分長約8.8
    公分，末端尖銳，在客觀上顯足已對人之生命、身體、安全
    構成威脅，可供兇器使用乙情，業經本院於審理中勘驗無誤
    。是核被告事實欄(一)部分所為，係犯刑法第320 條第1 項之
    竊盜罪；事實欄(二)、(三)部分所為，均係犯同法第321 條第1
    項第3 款之攜帶兇器加重竊盜罪。公訴人漏未斟酌被告為事
    實欄(二)部分之竊盜犯行時，亦攜帶上開T 型扳手乙情，因認
    被告此部分係犯刑法第320 條第1 項之竊盜罪，尚有未洽。
    被告先後3 次竊盜犯行，時間緊接，方法相似，觸犯基本構
    成要件相同之罪名，顯係基於概括犯意反覆為之，為連續犯
    ，應依刑法第56條規定，論以1 攜帶兇器加重竊盜罪，並考
    量被告年僅20歲，因一時思慮不周而犯本案，犯後並坦承犯
    行，且與告訴人丙○○達成和解，有和解書1 紙附卷可稽，
    足見其深具悔意，故不予加重其刑。爰審酌被告年輕體健，
    不思以合法途徑獲取財物，竟連續3 次竊取他人放置於車內
    之皮包，造成被害人之財產損失，殊不足取，惟念其犯後坦
    承犯行，態度尚佳，且被害人已領回部分失竊財物等一切情
    狀，量處如主文所示之刑，併諭知易科罰金之折算標準。又
    被告另涉犯偽證案件，經檢察官提起公訴，現由本院以93
    年度訴字第2375號案件審理中，有臺灣高等法院被告全國前
    案紀錄表1 紙在卷可查，是本院認本件不宜宣告緩刑。再扣
    案之T 型扳手1 支，雖係供被告事實欄(二)部分犯行預備之物
    ，及事實欄(三)部分犯行所用之物，業據被告供承在卷，惟被
    告於警詢及本院審理中均供稱：此扳手係1 個月前與他人打
    架時，對方所遺留之物等語，本院亦查無證據足認上開T 型
    扳手之所有人有拋棄該物之意思，自難認上開T 型扳手已屬
    被告所有之物，故不予宣告沒收，附此敘明。
據上論斷，應依刑事訴訟法第273 條之1 第1 項、第284 條之1
、第299 條第1 項前段，刑法第56條、第321 條第1 項第3 款、
第41條第1項，罰金罰鍰提高標準條例第2 條，判決如主文。
本案經檢察官乙○○到庭執行職務。
中　　華　　民　　國　　94　　年　　7 　　月　　22　　日
              鳳山刑事第1庭       法　官  王雅苑
以上正本證明與原本無異。
如不服本判決，應於收受送達後10日內向本院提出上訴書狀。
 　　　　　　　　　　　　　       書記官  林志衡
中　　華　　民　　國　　94　　年　　7 　　月　　22　　日
附錄法條：
中華民國刑法第321條第1項第3款
犯竊盜罪而有左列情形之一者，處6 月以上、5 年以下有期徒刑
：
三攜帶兇器而犯之者。
